臺灣高等法院民事裁定
110年度聲再字第182號
聲  請  人  余原瑯

上列聲請人因聲請迴避事件，對中華民國110年5月26日本院110
年度聲字第275號確定裁定聲請再審，本院裁定如下：
    主      文
聲請駁回。
聲請費用由聲請人負擔。
    事實及理由
按再審之訴，應於30日之不變期間內提起。前項期間，自判決
  確定時起算，判決於送達前確定者，自送達時起算；其再審之
  理由發生或知悉在後者，均自知悉時起算；再審之訴不合法者
  ，法院應以裁定駁回之，民事訴訟法第500條第1項、第2項前
  段、第502條第1項分別定有明文。上開規定於聲請再審準用之
  ，同法第507條亦定有明文。查本院民國110年度聲字第275號
  確定裁定（下稱原確定裁定）於110年6月2日送達聲請人等情
  ，已據本院調閱原確定裁定卷宗查核無訛（見本院110年度聲
  字第275號卷第25-27頁），惟聲請人遲至110年9月29日始對原
  確定裁定提起再審之聲請，有民事再審聲請狀暨其上所蓋本院
  收文戳章可參（見本院卷第3頁），是聲請人提起本件再審，
  顯已逾越30日之不變期間。雖聲請人主張最高法院110年台抗
  字第803號裁定（下稱第803號裁定）與原確定裁定皆有誤判情
  形，兩案件應為相同證據，聲請人現已對第803裁定聲請再審
  ，足以證明本件再審理由係知悉在後云云，並提出再證一即第
  803號聲請再審一狀為證（見本院卷第13-15頁），然聲請人係
  於110年8月2日收受第803號裁定，已據其自認在卷（見本院卷
  第7頁），是縱認原確定裁定與第803號裁定有相同之再審事由
  ，聲請人於110年8月2日收受第803號裁定時，自已知悉本件再
  審之理由，而其遲至110年9月29日始提起本件再審，亦已逾30
  日不變期間，揆諸前開說明，聲請人之聲請顯非合法，應予駁
  回。
次按對於民事確定裁定聲請再審，依民事訴訟法第507條準用同
  法第501條第1項第4款規定，應表明再審理由，此為必備之程
  式。所謂表明再審理由，必須指明確定裁定有如何合於法定再
  審事由之具體情事，始為相當，倘僅泛言有何條款之再審事由
  ，無具體情事者，仍難謂已合法表明再審事由（最高法院64年
  度台聲字第76號判例參照）。查聲請人聲請本件再審，雖主張
  原確定裁定有民事訴訟法第496條第1項第1款、第3款、第4款
  及第13款規定之再審事由云云，惟觀諸本件聲請再審狀中記載
  之聲請意旨，其內容係指摘本院109年度上易字第400號判決違
  背法令、二審計算上訴利益錯誤、第803號裁定適用法規顯有
  錯誤、參與裁定之法官未迴避及二審法官違背職務等云云，均
  與原確定裁定駁回之理由無涉，聲請人就原確定裁定究有如何
  合於民事訴訟法第496條第1項第1款、第3款、第4款及第13款
  規定之具體情事，未據敘明，揆諸前揭說明，尚難認聲請人已
  合法表明再審理由，是本件聲請人聲請再審為不合法，應予駁
  回。
據上論結，本件再審之聲請為不合法，爰裁定如主文。
中　　華　　民　　國　　110 　年　　11　　月　　30　　日
                  民事第十一庭  
                        審判長法　官  李慈惠
                              法　官  趙雪瑛
                              法　官  謝永昌
正本係照原本作成。
不得抗告。
中　　華　　民　　國　　110 　年　　11　　月　　30　　日
 　　　　　　　　　　　　     書記官  王增華